【裁判字號】    90,易,1420
【裁判日期】    900514
【裁判案由】    贓物
【裁判全文】
臺灣高雄地方法院刑事判決              九十年度易字第一四二號
    公  訴  人  臺灣高雄地方法院檢察署檢察官
    被      告  甲○○
右列被告因贓物案件，經檢察官提起公訴 (八十九年度偵字第二一０五六號）及移送
併辦（九十年度偵字第三五二七、四０一四號），本院判決如左：
    主  文
甲○○收受贓物，處拘役拾日，如易科罰金，以佰元折算壹日。
    事  實
甲○○明知牌照ＯＯＩ－六二六號之機車，係綽號「阿發」姓名不詳之人所竊得之贓
物，竟仍於民國八十八年十二月七日二十二時許，在高雄市前鎮區○○○路二三七號
前，向其收受騎用，旋於翌日凌晨零時三十分許，為警在上址查獲。案由高雄市政府
警察局移送檢察官偵查起訴。
    理  由
一、右揭事實，迭據被告甲○○於警訊及偵審中供承不諱，且有被害人游淑鳳於警訊
    指述失竊情事在卷，復有贓物領據一紙在卷可佐，是被告罪證明確，犯行堪以認
    定。
二、核被告之所為，係犯刑法第三百四十九條第一項收受贓物罪。爰審酌被告之品行
    （於八十九年間，犯搶奪罪，經判處有期徒刑八月，緩刑四年在案），犯罪所生
    危害及犯罪後之態度等一切情狀，量處如主文所示之刑，而被告行為時雖在刑法
    第四十一條於九十年一月十二日修正公布生效前，但易科罰金之事項應依新法即
    裁判時之法律而無刑法第二條第一項但書之適用，亦經最高法院廿四年七月總會
    決議在案，是依新法並諭知易科罰金之折算標準。至於扣案之修指甲刀一支，非
    被告所有供犯罪所用之物，故不予沒收。
三、移送併辦意旨另以：(一)被告甲○○於八十八年十月一日十時許，在高雄市苓雅區
    ○○○路六四號前，騎乘童美雲所有而失竊之車號ＸＬＰ－六六一號機車，為警
    查獲，因認被告涉有贓物罪嫌云云。(二)被告於八十九年十月十二日十四時四十五
    分，在高雄縣鳳山市○○路卅四巷與錦田路口，搶奪林娟娟放在腳踏車前置物籃
    內之皮包一只（內有0000000000號行動電話乙支），嗣經警查獲林王
    麗萍持有上開手機，並經偵訊結果查悉該手機係被告放置王良平家，由王良平交
    給林王麗萍使用。但被告雖坦承持有該手機，惟辯稱該手機係向綽號「阿宏」男
子，以新台幣二佰元購得，因認被告涉有搶奪、贓物罪嫌云云。訊據被告堅決否
    認有上開贓物、搶奪犯行，辯稱：(一)係「志仔」之友人騎該ＸＬＰ－六六一號機
    車至高雄市前鎮區○○○街五號找伊，要伊騎該車搭載渠至七賢路找人，途經民
    權一路六四號附近時為警查獲，「志仔」則趁機逃逸，伊騎該車時不知該車為贓
    車。(二)伊以二佰元購買該空機，不知該手機係贓物云云。
四、經查：(一)被告迭於八十八年偵字第二四三八五號案之警訊及偵審中堅決否認有竊
    盜犯行，並於警訊稱不知「志仔」之該車為贓車。被告被訴之竊盜犯行嗣被判無
    罪在案，而被移送併辦贓物犯行，惟查無確切證據足認其有贓物之認識，是其此
    部分之收受贓物罪嫌，不能證明其犯罪，自應退由檢方另行處理。(二)右揭三之(二)
    所述搶奪、故買贓物罪嫌，核與被告前揭論罪科刑之收受贓物犯行，無裁判上一
    罪關係，至為灼然，自亦應併退由檢方另行處理。
據上論斷，應依刑事訴訟法第二百九十九條第一項前段，刑法第三百四十九條第一項
，第四十一條第一項，罰金罰鍰提高標準條例第一條前段、第二條，判決如主文。
中    華    民    國    九  十    年       五       月      十  四      日
                      臺灣高雄地方法院刑事庭
                                      法  官  陳  顯  榮
右正本證明與原本無異。
如不服本判決，應於判決送達後十日內，向本院提出上訴狀。
                                      書記官  鍾  淑  美
中    華    民    國    九  十    年       五       月      十  五      日
附錄法條：
刑法第三百四十九第一項：
收受贓物者，處三年以下有期徒刑、拘役或五百元以下罰金。


司法院資訊處製作；財團法人民間司法改革基金會備份。
